{"present": {"1 Singular": {"Affirmative": "truaill\u00edm", "Question": "an dtruaill\u00edm?", "Negative": "n\u00ed thruaill\u00edm"}, "2 Singular": {"Affirmative": "truaill\u00edonn t\u00fa", "Question": "an dtruaill\u00edonn t\u00fa?", "Negative": "n\u00ed thruaill\u00edonn t\u00fa"}, "3 Singular": {"Male": {"Affirmative": "truaill\u00edonn s\u00e9", "Question": "an dtruaill\u00edonn s\u00e9?", "Negative": "n\u00ed thruaill\u00edonn s\u00e9"}, "Female": {"Affirmative": "truaill\u00edonn s\u00ed", "Question": "an dtruaill\u00edonn s\u00ed?", "Negative": "n\u00ed thruaill\u00edonn s\u00ed"}}, "1 Plural": {"Compressed": {"Affirmative": "truaill\u00edmid", "Question": "an dtruaill\u00edmid?", "Negative": "n\u00ed thruaill\u00edmid"}, "Extended": {"Affirmative": "truaill\u00edonn muid", "Question": "an dtruaill\u00edonn muid?", "Negative": "n\u00ed thruaill\u00edonn muid"}}, "2 Plural": {"Affirmative": "truaill\u00edonn sibh", "Question": "an dtruaill\u00edonn sibh?", "Negative": "n\u00ed thruaill\u00edonn sibh"}, "3 Plural": {"Affirmative": "truaill\u00edonn siad", "Question": "an dtruaill\u00edonn siad?", "Negative": "n\u00ed thruaill\u00edonn siad"}, "Passive": {"Affirmative": "truaill\u00edtear", "Question": "an dtruaill\u00edtear?", "Negative": "n\u00ed thruaill\u00edtear"}}, "future": {"1 Singular": {"Affirmative": "truailleoidh m\u00e9", "Question": "an dtruailleoidh m\u00e9?", "Negative": "n\u00ed thruailleoidh m\u00e9"}, "2 Singular": {"Affirmative": "truailleoidh t\u00fa", "Question": "an dtruailleoidh t\u00fa?", "Negative": "n\u00ed thruailleoidh t\u00fa"}, "3 Singular": {"Male": {"Affirmative": "truailleoidh s\u00e9", "Question": "an dtruailleoidh s\u00e9?", "Negative": "n\u00ed thruailleoidh s\u00e9"}, "Female": {"Affirmative": "truailleoidh s\u00ed", "Question": "an dtruailleoidh s\u00ed?", "Negative": "n\u00ed thruailleoidh s\u00ed"}}, "1 Plural": {"Compressed": {"Affirmative": "truailleoimid", "Question": "an dtruailleoimid?", "Negative": "n\u00ed thruailleoimid"}, "Extended": {"Affirmative": "truailleoidh muid", "Question": "an dtruailleoidh muid?", "Negative": "n\u00ed thruailleoidh muid"}}, "2 Plural": {"Affirmative": "truailleoidh sibh", "Question": "an dtruailleoidh sibh?", "Negative": "n\u00ed thruailleoidh sibh"}, "3 Plural": {"Affirmative": "truailleoidh siad", "Question": "an dtruailleoidh siad?", "Negative": "n\u00ed thruailleoidh siad"}, "Passive": {"Affirmative": "truailleofar", "Question": "an dtruailleofar?", "Negative": "n\u00ed thruailleofar"}}, "past": {"1 Singular": {"Affirmative": "thruailligh m\u00e9", "Question": "ar thruailligh m\u00e9?", "Negative": "n\u00edor thruailligh m\u00e9"}, "2 Singular": {"Affirmative": "thruailligh t\u00fa", "Question": "ar thruailligh t\u00fa?", "Negative": "n\u00edor thruailligh t\u00fa"}, "3 Singular": {"Male": {"Affirmative": "thruailligh s\u00e9", "Question": "ar thruailligh s\u00e9?", "Negative": "n\u00edor thruailligh s\u00e9"}, "Female": {"Affirmative": "thruailligh s\u00ed", "Question": "ar thruailligh s\u00ed?", "Negative": "n\u00edor thruailligh s\u00ed"}}, "1 Plural": {"Compressed": {"Affirmative": "thruaill\u00edomar", "Question": "ar thruaill\u00edomar?", "Negative": "n\u00edor thruaill\u00edomar"}, "Extended": {"Affirmative": "thruailligh muid", "Question": "ar thruailligh muid?", "Negative": "n\u00edor thruailligh muid"}}, "2 Plural": {"Affirmative": "thruailligh sibh", "Question": "ar thruailligh sibh?", "Negative": "n\u00edor thruailligh sibh"}, "3 Plural": {"Compressed": {"Affirmative": "thruailligh siad", "Question": "ar thruailligh siad?", "Negative": "n\u00edor thruailligh siad"}, "Extended": {"Affirmative": "thruaill\u00edodar", "Question": "ar thruaill\u00edodar?", "Negative": "n\u00edor thruaill\u00edodar"}}, "Passive": {"Affirmative": "truaill\u00edodh", "Question": "ar truaill\u00edodh?", "Negative": "n\u00edor truaill\u00edodh"}}, "condi": {"1 Singular": {"Affirmative": "thruailleoinn", "Question": "an dtruailleoinn?", "Negative": "n\u00ed thruailleoinn"}, "2 Singular": {"Affirmative": "thruailleof\u00e1", "Question": "an dtruailleof\u00e1?", "Negative": "n\u00ed thruailleof\u00e1"}, "3 Singular": {"Male": {"Affirmative": "thruailleodh s\u00e9", "Question": "an dtruailleodh s\u00e9?", "Negative": "n\u00ed thruailleodh s\u00e9"}, "Female": {"Affirmative": "thruailleodh s\u00ed", "Question": "an dtruailleodh s\u00ed?", "Negative": "n\u00ed thruailleodh s\u00ed"}}, "1 Plural": {"Compressed": {"Affirmative": "thruailleoimis", "Question": "an dtruailleoimis?", "Negative": "n\u00ed thruailleoimis"}, "Extended": {"Affirmative": "thruailleodh muid", "Question": "an dtruailleodh muid?", "Negative": "n\u00ed thruailleodh muid"}}, "2 Plural": {"Affirmative": "thruailleodh sibh", "Question": "an dtruailleodh sibh?", "Negative": "n\u00ed thruailleodh sibh"}, "3 Plural": {"Compressed": {"Affirmative": "thruailleoid\u00eds", "Question": "an dtruailleoid\u00eds?", "Negative": "n\u00ed thruailleoid\u00eds"}, "Extended": {"Affirmative": "thruailleodh siad", "Question": "an dtruailleodh siad?", "Negative": "n\u00ed thruailleodh siad"}}, "Passive": {"Affirmative": "thruailleofa\u00ed", "Question": "an dtruailleofa\u00ed?", "Negative": "n\u00ed thruailleofa\u00ed"}}, "imper": {"1 Singular": {"Affirmative": "truaill\u00edm!", "Negative": "n\u00e1 truaill\u00edm!"}, "2 Singular": {"Affirmative": "truailligh!", "Negative": "n\u00e1 truailligh!"}, "3 Singular": {"Male": {"Affirmative": "truaill\u00edodh s\u00e9!", "Negative": "n\u00e1 truaill\u00edodh s\u00e9!"}, "Female": {"Affirmative": "truaill\u00edodh s\u00ed!", "Negative": "n\u00e1 truaill\u00edodh s\u00ed!"}}, "1 Plural": {"Compressed": {"Affirmative": "truaill\u00edmis!", "Negative": "n\u00e1 truaill\u00edmis!"}, "Extended": {"Affirmative": "truaill\u00edodh muid!", "Negative": "n\u00e1 truaill\u00edodh muid!"}}, "2 Plural": {"Affirmative": "truaill\u00edg\u00ed!", "Negative": "n\u00e1 truaill\u00edg\u00ed!"}, "3 Plural": {"Compressed": {"Affirmative": "truaill\u00edd\u00eds!", "Negative": "n\u00e1 truaill\u00edd\u00eds!"}, "Extended": {"Affirmative": "truaill\u00edodh siad!", "Negative": "n\u00e1 truaill\u00edodh siad!"}}, "Passive": {"Affirmative": "truaill\u00edtear!", "Negative": "n\u00e1 truaill\u00edtear!"}}, "pastConti": {"1 Singular": {"Affirmative": "thruaill\u00ednn", "Question": "an dtruaill\u00ednn?", "Negative": "n\u00ed thruaill\u00ednn"}, "2 Singular": {"Affirmative": "thruaill\u00edte\u00e1", "Question": "an dtruaill\u00edte\u00e1?", "Negative": "n\u00ed thruaill\u00edte\u00e1"}, "3 Singular": {"Male": {"Affirmative": "thruaill\u00edodh s\u00e9", "Question": "an dtruaill\u00edodh s\u00e9?", "Negative": "n\u00ed thruaill\u00edodh s\u00e9"}, "Female": {"Affirmative": "thruaill\u00edodh s\u00ed", "Question": "an dtruaill\u00edodh s\u00ed?", "Negative": "n\u00ed thruaill\u00edodh s\u00ed"}}, "1 Plural": {"Compressed": {"Affirmative": "thruaill\u00edmis", "Question": "an dtruaill\u00edmis?", "Negative": "n\u00ed thruaill\u00edmis"}, "Extended": {"Affirmative": "thruaill\u00edodh muid", "Question": "an dtruaill\u00edodh muid?", "Negative": "n\u00ed thruaill\u00edodh muid"}}, "2 Plural": {"Affirmative": "thruaill\u00edodh sibh", "Question": "an dtruaill\u00edodh sibh?", "Negative": "n\u00ed thruaill\u00edodh sibh"}, "3 Plural": {"Compressed": {"Affirmative": "thruaill\u00edd\u00eds", "Question": "an dtruaill\u00edd\u00eds?", "Negative": "n\u00ed thruaill\u00edd\u00eds"}, "Extended": {"Affirmative": "thruaill\u00edodh siad", "Question": "an dtruaill\u00edodh siad?", "Negative": "n\u00ed thruaill\u00edodh siad"}}, "Passive": {"Affirmative": "thruaill\u00edt\u00ed", "Question": "an dtruaill\u00edt\u00ed?", "Negative": "n\u00ed thruaill\u00edt\u00ed"}}, "subj": {"1 Singular": {"Affirmative": "go dtruaill\u00ed m\u00e9", "Negative": "n\u00e1r thruaill\u00ed m\u00e9"}, "2 Singular": {"Affirmative": "go dtruaill\u00ed t\u00fa", "Negative": "n\u00e1r thruaill\u00ed t\u00fa"}, "3 Singular": {"Male": {"Affirmative": "go dtruaill\u00ed s\u00e9", "Negative": "n\u00e1r thruaill\u00ed s\u00e9"}, "Female": {"Affirmative": "go dtruaill\u00ed s\u00ed", "Negative": "n\u00e1r thruaill\u00ed s\u00ed"}}, "1 Plural": {"Compressed": {"Affirmative": "go dtruaill\u00edmid", "Negative": "n\u00e1r thruaill\u00edmid"}, "Extended": {"Affirmative": "go dtruaill\u00ed muid", "Negative": "n\u00e1r thruaill\u00ed muid"}}, "2 Plural": {"Affirmative": "go dtruaill\u00ed sibh", "Negative": "n\u00e1r thruaill\u00ed sibh"}, "3 Plural": {"Affirmative": "go dtruaill\u00ed siad", "Negative": "n\u00e1r thruaill\u00ed siad"}, "Passive": {"Affirmative": "go dtruaill\u00edtear", "Negative": "n\u00e1r thruaill\u00edtear"}}, "verbal noun": "truailli\u00fa", "verbal adjective": "truaillithe"}